

DORNELES FRANCO

FULLSTACK DEVELOPER UX/UI DESIGNER

SOBRE MI

Soy un desarrollador con experiencia trabajando en múltiples tecnologías y con marcada orientación al usuario.

Me considero una persona dinámica, responsable y comunicativa fácil de adaptar, con capacidad de trabajo en equipo e iniciativa para resolver problemas.

OBJETIVOS

Busco nuevos desafíos a los que enfrentarme, para demostrar mis habilidades aprendidas y seguir formándome constantemente en lo que me apasiona.

LENGUAJES

Inglés Intermedio - B1

Castellano Nativo

Portugués Básico

EDUCACIÓN

Bachillerato

Instituto Beata Imelda

Febrero 2015 - Diciembre 2019

Diseñador UX/UI

Digital House

Mayo 2021 - Octubre 2021

CONTACTO



francodornelesux@gmail.com



+54 9 11 6907-2420

Franco Dorneles



HABILIDADES

Lenguajes de programación

• JavaScript / NodeJS / TypeScript

Base de datos

• MySQL / MongoDB

Desarrollo web

• React / HTML5 / CSS3 / SCSS / SASS / Django / Wordpress

Herramientas de diseño

• Figma / Adobe XD / Adobe Photoshop

Desarrollo de Apps

• React Native

EXPERIENCIA LABORAL

deCampoaCampo

Enero 2023 - Actualidad

Frontend developer and UX/UI Designer

- -Diseño y desarrollo de pantallas web y mobile.
- -Figma, React, HTML, CSS, Javascript, librerías CSS.

SOFRE DIGITAL /YPF Junio 2022 - Diciembre 2023

Frontend mobile developer

- -Desarrollo de pantallas utilizando React Native.
- -Funcionalidades de conexión de datos.

Ando en Bici Febrero 2022 - Agosto 2022

Frontend developer and UX/UI Designer

- -Diseño realizado en Figma.
- -PWA con React completamente Responsive.
- -Sistema de registro y sesión de cuenta.
- -APIs.
- -Gestión de contactos dentro de la app.
- -Gestión de eventos.
- -Crear puntos para guardado de bicis dentro del mapa.
- -Funcionalidad de notificaciones.
- -Conexión con la cámara de fotos y galería del usuario.
- -Creación de historias al estilo Instagram.

HPY CAMPER Octubre 2021 - Mayo 2022

Frontend developer

- -Diseño realizado en Figma.
- -Desarrollo de una pagina web utilizando React y dos aplicaciones móviles utilizando React Native y Flutter, las tres fueron desarrolladas con diseño responsive.
- -Funcionalidad de registro e inicio de sesión.
- -Utilizamos la API de Google Maps cor funcionalidades como geolocalización, marcadores, eventos. etc.
- -Opción de filtrado para las diferentes amenities de los campamentos, filtrado por precio y ubicación.
- -Conexión de diferentes APIs de AWS.
- -Pagina de administradores para que los creadores puedan agregar o modificar campamentos.